臺灣士林地方法院刑事判決　　　　　　　96年度交訴字第48號
公　訴　人　臺灣士林地方法院檢察署檢察官
被　　　告　甲○○
上列被告因業務過失致死案件，經檢察官提起公訴（96年度偵字
第2493號），被告於本院準備程序中就被訴之事實為有罪之陳述
，經本院合議庭裁定，改由受命法官獨任依簡式審判程序審理並
判決如下：
    主  文
甲○○犯業務過失致人於死罪，處有期徒刑壹年，減為有期徒刑
陸月，如易科罰金，以新臺幣壹仟元折算壹日。
    事  實
一、甲○○係大有巴士司機，為從事駕駛業務之人，於民國（下
    同）96年2 月7 日16時50分許，駕駛車牌號碼AH-921號營業
    用大客車，沿臺北市南港區○○○路○ 段由北向南方向行駛
    ，行經該路段53巷口時，本應注意汽車行經行人穿越道前，
    應減速慢行，遇有行人穿越時，無論有無交通警察指揮或號
    誌指示，均應暫停讓行人先行通過，且車輛行駛時，駕駛人
    應注意車前情況，隨時採取必要之安全措施，而依當時情形
    ，天候、路況皆良好，無不能注意之情事，甲○○竟疏於住
    意，未留意前方及未暫停讓行人先行通過，不慎撞擊前方由
    西往東方向正穿越行人穿越道之行人鄭楊彩惠，致鄭楊彩惠
    顱內出血，送醫不治死亡。經警至現場處理，甲○○於犯罪
    被發覺前，當場承認為肇事人，自首接受裁判。
二、案經鄭楊彩惠之子乙○○訴由臺北市政府警察局南港分局報
    告臺灣士林地方法院檢察署檢察官偵查起訴。
    理  由
一、
（一）上揭犯罪事實，業據被告甲○○於本院審理中供認不諱（
      見本院96年7 月16日準備程序筆錄、96年10月5 日審判筆
      錄），並有道路交通事故現場圖、補充資料表、談話紀錄
      表、調查報告表（一）（二）附於臺灣士林地方法院檢察
      署96年度偵字第2493號偵查卷第22頁至第28頁，以及現場
      照片影本20 張 （見上揭偵查卷第30頁至第34頁）可資佐
      證，足認被告前開自白與事實相符，應可採信。
（二）又按汽車駕駛人，駕駛汽車行經行人穿越道有行人穿越時
      ，不暫停讓行人先行通過者，處新臺幣1200元以上3600元
      以下罰鍰。道路交通管理處罰條例第44條第2 項定有明文
      ；又汽車行經行人穿越道，遇有行人穿越時，無論有無交
      通指揮人員指揮或號誌指示，均應暫停讓行人先行通過，
      道路交通安全規則第103 條第2 項亦定有明文。而依當時
      狀況，被告並無不能注意之情事，竟疏於注意，即貿然闖
      越行人穿越道，以致撞死鄭楊彩惠，被告自應負過失責任
      。
（三）此外，被害人鄭楊彩惠因本件事故送醫後，證實其因本件
      事故受有顱內出血之傷害，經送醫急救後，仍因傷重不治
      而於96年2 月9 日上午11時25分許死亡等情，亦經臺灣士
      林地方法院檢察署檢察官督同法醫師相驗屬實，有臺灣士
      林地方法院檢察署96年2 月9 日甲字第048 號相驗屍體證
      明書、法醫驗斷書（見臺灣士林地方法院檢察署96年度相
      字第142 號相驗卷第18頁至第27頁）及相驗照片共10幀（
      前揭相驗卷第30頁至第34頁）在卷可憑。而本件經送臺北
      市車輛行車事故鑑定委員會鑑定，亦認被告甲○○有前述
      過失，此有該委員會之鑑定意見書在卷可稽（見本院卷第
      25頁至27頁）。被告之過失與被害人因此次車禍死亡有相
      當之因果關係，被告之業務過失致死犯行堪以認定。
二、按被告平日以駕駛營業用大客車以載送客人為業，為從事駕
    駛業務之人，核其所為，係犯刑法第276 條第2 項之業務過
    失致人於死罪。經查本件被告駕車行經行人穿越道不依規定
    讓行人優先通行，因而致被害人鄭楊彩惠死亡，依道路交通
    管理處罰條例第86條第1 項規定應加重其刑。又按刑法第62
    條規定：「對於未發覺之罪自首而受裁判者，得減輕其刑。
    但有特別規定者，依其規定。」所謂「自首」，祇以犯人在
    其犯罪未發覺前，向該管公務員自承犯罪，而受裁判為已足
    ，並不以使用自首字樣為必要（最高法院51年台上字第1486
    號判例意旨參照），又所謂「發覺」，係指有偵查犯罪職權
    之公務員已知悉犯罪事實與犯罪人而言（最高法院93年度台
    上字第434 號判決意旨可資參照）。經查本件被告於肇事後
    ，未被有偵查權之公務員或機關發覺其為犯嫌前，留在事故
    現場報警後，等待警車前來，被告即向警員自承犯行，接受
    裁判，此業經被告供明，並有臺北市○○○○○道路交通事
    故肇事人自首情形紀錄表1 份附於臺灣士林地方法院檢察署
    96 年 度偵字2493號偵查卷第29頁可參，為對於未發覺之罪
    自首而接受裁判，應依刑法第62條前段規定減輕被告之刑。
    並先加後減之。爰審酌被告行經行人穿越道不依規定讓行人
    優先通行，其過失情節重大，且於肇事後尚未與告訴人和解
    並賠償其損害，及被害人鄭楊彩惠於行人穿越道上通過，並
    無過失等一切情狀，量處如主文所示之刑，以示懲儆。又被
    告犯罪時間係在96年4 月24日以前，所犯之罪為刑法第276
    條第2 項之罪，宣告刑為有期徒刑1 年，合於減刑條件，應
    依中華民國九十六年罪犯減刑條例第2 條第1 項第3 款予以
    減刑為有期徒刑6 月，並依上開減刑條例第9 條之規定，諭
    知易科罰金之折算標準。
據上論斷，依刑事訴訟法第273 條之1 第1 項、第299 條第1 項
前段，刑法第276 條第2 項、第41條第1 項前段、第62條前段，
道路交通管理處罰條例第86條第1 項，刑法施行法第1 條之1 ，
中華民國九十六年罪犯減刑條例第2 條第1 項第3 款、第7 條、
第9 條，判決如主文。
本案經檢察官翁偉倫到庭執行職務。
中　　華　　民　　國　　96　　年　　10　　月　　26　　日
                  刑事第一庭法  官  賴邦元
以上正本證明與原本無異。
如不服本判決，應於收受送達後10日內向本院提出上訴書狀，其
未敘述上訴之理由者並得於提起上訴後20日內向本院補提理由書
（均須按他造當事人之人數附繕本）。
                            書記官  游育慈
中　　華　　民　　國　　96　　年　　10　　月　　26　　日
附錄本案論罪科刑法條之依據:
中華民國刑法第276條
（過失致死罪）
因過失致人於死者，處 2 年以下有期徒刑、拘役或 2 千元以下
罰金。
從事業務之人，因業務上之過失犯前項之罪者，處 5 年以下有期
徒刑或拘役，得併科3 千元以下罰金。
